臺北高等行政法院裁定　　　　　　　　　　　　　　九十二年度訴字第一五一一號
　　　　　　　　　　　　　　　.
　　原　　　告　佳慶傳播有限公司
　　代　表　人　甲○○董事）.
　　訴訟代理人　乙○○
　　被　　　告　財政部臺北市國稅局（承受臺北市稅捐稽徵處業務）
　　代　表　人　張盛和（局長）
　　訴訟代理人　丙○○
右當事人間因營業稅事件，原告不服財政部中華民國九十二年二月十四日台財訴字第
○八九○○三九四○○號訴願決定，提起行政訴訟。關於補徵營業稅部分，本院裁定
如左：
    主　文
原告之訴駁回。
訴訟費用由原告負擔。
    理　由
一、有關營業稅案件，原由臺北市稅捐稽徵處承辦，自九十二年一月一日起，改由財
    政部臺北市國稅局概括承受，是其聲明承受訴訟，核無不合，應予准許。
二、按「納稅義務人對於核定稅捐之處分如有不服，應依規定格式，敘明理由，連同
    證明文件，依左列規定，申請復查：一、依核定稅額通知書所載有應納稅額或應
    補徵稅額者，應於繳款書送達後，於繳納期間屆滿翌日起算三十日內，申請復查
    。」稅捐稽徵法第三十五條第一項第一款定有明文。
三、台北市稅捐稽徵處以原告於民國（下同）八十四年十一月至八十五年八月間製作
    電視節目所支付價款計新台幣（下同）二、一五○、○○○元，涉嫌未依法取得
    進項憑證，而以非交易對象之虛設行號海鑽國際有限公司、喜來喜國際興業有限
    公司與強聲國際企業有限公司所開立字軌號碼ＡＪ00000000號等統一發
    票六紙，作為進項憑證申報扣抵銷項稅額，乃審理核定補徵營業稅計一○七、五
    ○○元，並按所漏稅額處三倍罰鍰計三二二、五○○元（計至百元止）（此部分
    本院另為判決）。經查，系爭營業稅繳款書之繳納期間為八十八年十二月一日至
    八十八年十二月十日止，原告並於八十八年十一月二十三日繳納系爭營業稅，有
    該營業稅繳款書影本附於原處分卷可稽，是該營業稅繳款書業於開徵前合法送達
    原告，核計其申請復查之三十日法定不變期間，應自八十八年十二月十一日起算
    ，因原告公司設於臺北市，毋庸扣除在途期間，是迄至八十九年一月九日即已屆
    滿，惟該日為星期日，以次日代之，即應計至八十九年一月十日為申請復查期間
    之末日。原告遲至八十九年一月二十六日始向台北市稅捐稽徵處申請復查，有該
    處蓋於復查申請書上之收件日期章戳可按，是其復查之申請，顯已逾越首開法定
    不變期間，即屬於不合法（兩造對此並不爭執，詳本院九十三年四月二十八日準
    備程序筆錄及九十三年五月十三日言詞辯論筆錄之記載）。復查及訴願決定雖誤
    從實體上予以駁回，惟駁回結果並無二致，仍應予以維持。原告復對之提起行政
    訴訟，顯非合法，應予駁回。又本件訴訟既不合法，其實體上之主張及陳述，已
    無審酌之必要，併此敘明。
四、依行政訴訟法第一百零七條第一項第十款、第一百零四條、民事訴訟法第九十五
    條、第七十八條，裁定如主文。
中　　華　　民　　國　　九十三　　　年　　　五　　　月　　  二十七　　　日
                               臺 北 高 等 行 政 法 院  第 六 庭
                                           審 判 長 法  官　曹瑞卿
           　　　　　　　　　　　　　　　　　　　　 法　官　蕭惠芳
           　　　　　　　　　　　　　　　　　　　　 法　官　許瑞助
右為正本係照原本作成。
如不服本裁定，應於送達後十日內向本院提出抗告狀（須按他造人數附繕本）。
中　　華　　民　　國　　九十三　　　年　　　五　　　月　　  二十七　　　日
              　　　　　　　 　 　　　　     　     書記官  方偉皓
